臺灣高等法院交通事件裁定　　　　　　 94年度交抗字第845號
抗　告　人
即受處分人　　　甲○○
上列抗告人因違反道路交通管理處罰條例案件，不服台灣板橋地
方法院，中華民國94年9月30日所為第一審裁定（94年度交聲字
第1598號），提起抗告，本院裁定如下：
    主  文
抗告駁回。
    理  由
壹、原裁定以：
一、按停止線用以指示車輛停止之界線，車輛停止時，其前懸部
    分不得伸越該線；且車輛面對圓形紅燈表示禁止通行，不得
    超越停止線或進入路口；又按汽車駕駛人，駕駛汽車不遵守
    道路交通標線者，處新臺幣（下同）900元以上1,800元以下
    罰鍰，道路交通標誌標線號誌設置規則第170條第1項、第20
    6條第1項第5款，及道路交通管理處罰條例第60條第2項第3
    款分別定有明文。
二、本件受處分人即異議人甲○○於民國（下同）94年5月29日
    上午6時33分許，駕駛車牌號碼7701-GW號自用小客貨車，行
    經桃園縣龜山鄉○○路與光峰路交岔路口，於紅燈時，違規
    越過停止線，而啟動警局所設闖紅燈自動照相設備之感應線
    圈拍照之事實，業據異議人自承：伊於紅燈時，在停止線上
    緩慢滑行等語明確，且有舉發違規之現場相片2幀、桃園縣
    政府警察局桃警交相字第D00000000號舉發違反道路交通管
    理事件通知單、桃園縣警察局94年7月19日桃警交字第09400
    44784號函、交通部公路總局臺北區監理所94年8月8日所為
    之北監自裁字裁40-D00000000號違反道路交通管理事件裁決
    書各1張在卷可稽，是上開違規事實，堪以認定屬實。雖異
    議人辯稱：伊僅是在紅燈倒數時，緩慢地在停止線上滑行，
    並沒有闖紅燈，況該路口之紅綠燈與停止線相隔10公尺左右
    ，伊並無妨礙行人，以及大部分駕駛人均有與伊相類似的情
    形，卻沒有被開單，伊認為警方開單太嚴等語。惟參酌上開
    規定，停止線既係用以指示車輛停止之界線，於車輛停止時
    ，其前懸部分不得伸越該線，而異議人領有適當之駕駛執照
    ，對於上開規定應知悉甚詳，則異議人卻於紅燈時，駕駛車
    輛越過停止線，顯有違上開規定，縱使異議人並未於紅燈時
    越過交岔路口，或該路口之紅綠燈設置與停止線相隔一段距
    離，其駕車越過停止線，仍屬違規行為；又參酌道路交通管
    理處罰條第1條之規定：「為加強道路交通管理，維護交通
    秩序，確保交通安全，制定本條例。」，是每一位用路人均
    應遵守相關道路交通之規定，以維護交通秩序、確保交通安
    全，則異議人辯稱：伊雖有越過停止線，但並未妨礙行人云
    云，顯與上開規定及立法意旨有悖；又縱然其他駕駛人有為
    與異議人相同之違規行為，卻未經警舉發處罰，仍無礙於異
    議人違規行為之成立，不能因員警執法之寬鬆，而認異議人
    之行為合理。綜上所述，原處分機關據以援引首揭規定，裁
    處罰鍰900元，並依道路交通管理處罰條例第63條第1項之規
    定，記違規點數1點，於法並無不當，本件異議為無理由，
    應予駁回。
貳、經核原裁定上開認事用法，洵無違誤。抗告意旨略以：伊並
    未闖紅燈，其僅係在紅燈即將轉變為綠燈時向前滑行，亦無
    妨礙行人通行，且大多數駕駛人均有與伊類似之情形，警方
    執法不當並過嚴，原審所為裁定與社會脫節云云。惟查，抗
    告人確有於上開時地，於停等紅燈時，違規越過停止線之行
    為，其亦自承有於停等紅燈時在停止線上緩慢滑行之事實，
    此復有舉發違規之現場相片2幀、桃園縣政府警察局桃警交
    相字第D00000000號舉發違反道路交通管理事件通知單、桃
    園縣警察局94年7月19日桃警交字第0940044784號函、交通
    部公路總局臺北區監理所94年8月8日所為之北監自裁字裁
    40-D00000000號違反道路交通管理事件裁決書各1張在卷可
    稽，抗告人之行為業已違反道路交通標誌標線號誌設置規則
    第170條第1項、第206條第1項第5款，原處分機關依道路交
    通管理處罰條例第60條第2項第3款對抗告人處以罰鍰900元
    並依同條例第63條第1項之規定，記違規點數1點，洵屬適法
    。查抗告人違規行為屬實在先，後對其本身違法行為不思檢
    討改進，竟仍強詞奪理、砌詞漫指原裁定不當，全無法治觀
    念，是其所辯毫無可取。從而，原審裁定駁回抗告人不服原
    處分之聲明異議，經核並無不合；
    本件抗告為無理由，應予駁回。
據上論斷，應依道路交通案件處理辦法第26條，刑事訴訟法第
412條，裁定如主文。
中　　華　　民　　國　　94　　年　　11　　月　　16　　日
                  刑事第十三庭  審判長法　官  劉景星
　　　　　　　　　　　　　　      　　法  官  李春地
　　　　　　　　　　　　　　　　      法  官  陳志洋
以上正本證明與原本無異。
不得再抗告。
                                      書記官  王韻雅
中　　華　　民　　國　　94　　年　　11　　月　　17　　日
